【裁判字號】    98,易,3211
【裁判日期】    981231
【裁判案由】    竊盜等
【裁判全文】
臺灣板橋地方法院刑事判決              98年度易字第3211號
公  訴  人  臺灣板橋地方法院檢察署檢察官
被      告  甲○○
上列被告因竊盜等案件，經檢察官提起公訴（98年度偵字第2739
5 號、第30909 號），被告於準備程序中就被訴事實為有罪之陳
述，經本院合議庭裁定由受命法官獨任進行簡式審判程序，判決
如下：
    主  文
甲○○踰越安全設備竊盜，累犯，處有期徒刑捌月。又踰越安全
設備於夜間侵入住宅竊盜，累犯，處有期徒刑捌月。又意圖為自
己不法之所有，以不正方法由自動付款設備取得他人之物，累犯
，處有期徒刑月。應執行有期徒刑壹年月。
    事  實
一、甲○○（原名阮冠華）曾於民國96年間，因竊盜案件，經本
    院以97年度易字第1864號判處有期徒刑8 月，減為有期徒刑
    4 月，上訴後經臺灣高等法院於97年12月26日以97年度上易
    字第2888號駁回上訴確定，業於98年2 月19日易科罰金執行
    完畢。詎甲○○仍不知悔改，分別為下列犯行：(一)、甲○○
    基於意圖為自己不法所有之犯意，於98年6 月17日12時許，
    以攀爬後陽台窗戶之方式，踰越安全設備侵入乙○○位在臺
    北縣土城市○○路98巷3 弄13號2 樓之住處（侵入住宅部分
    未據告訴），竊取乙○○所管領之SONY ERICSSON 廠牌、型
    號W995（黑色）及型號W660（白色）手機共2 支，得手後逃
    逸（下稱「犯罪事實(一)」）；(二)、甲○○另基於意圖為自己
    不法所有之犯意，於98年10月26日18時許之夜間，以攀查臥
    室窗戶之方式，踰越安全設備侵入洪素珍位於臺北縣土城市
    ○○路67巷8 弄7 號5 樓之住處，竊取洪素珍所管領之ACER
    牌筆記型電腦1 臺、紅色電腦硬碟1 個、存摺4 本、印章4
    顆、金項鍊2 條、金手鍊2 條、金耳環1 對、余○○（97年
    9 月生）所有之華南商業銀行提款卡（帳號000000000000號
    ）1 張、密碼通知書1 張等物，得手後逃逸（下稱「犯罪事
    實(二)」）；(三)、甲○○另基於意圖為自己不法所有之犯意，
    於98年10月26日18時39分許，持竊得之上開余○○之提款卡
    ，前往臺北縣土城市○○街46號全家便利超商之自動櫃員機
    ，輸入提款密碼，以此不正方法，使該自動付款設備辨識系
    統對於真正持卡人之判別錯誤，而接續自該自動付款設備取
    得現金新臺幣（下同）1 萬元、2 萬1000元（下稱「犯罪事
    實(三)」）。嗣因乙○○、洪素珍發現上開物品遭竊後，分別
    報警處理，經警採集乙○○上開住處後陽台窗戶之不明指紋
    送請鑑驗，並調閱洪素珍上開住處附近及便利商店之監視錄
    影畫面後，始循線查悉上情。
二、案經洪素珍訴由臺北縣政府警察局土城分局移送臺灣板橋地
    方法院檢察署檢察官偵查起訴。
    理  由
一、本案被告甲○○所犯係死刑、無期徒刑、最輕本刑為3 年以
    上有期徒刑以外之罪，其於準備程序中就前揭被訴事實為有
    罪之陳述，經受命法官告知簡式審判程序之旨，並聽取其與
    公訴人之意見後，本院認無不得或不宜改依簡式審判程序進
    行之情事，依刑事訴訟法第273 條之1 第1 項、第284 條之
    1 規定，裁定本案由受命法官獨任進行簡式審判程序；且依
    刑事訴訟法第273 條之2 及第159 條第2 項規定，不適用傳
    聞法則有關限制證據能力之相關規定，合先敘明。
二、上揭犯罪事實，業據被告於本院審理時自白不諱，核與被害
    人乙○○、告訴人洪素珍於警詢時之指證情節相符，並有內
    政部警政署刑事警察局98年7 月28日刑紋字第0980102519號
    鑑驗書1 份、贓物認領保管單、華南商業銀行帳號00000000
    0000號存摺影本、日出日沒時刻表各1 紙、照片26張在卷可
    稽。從而，被告任意性之自白與事實相符，堪予採信。本案
    事證明確，被告犯行洵堪認定，應依法論科。
三、按刑法第339 條之2 第1 項之以不正方法由自動付款設備取
    得他人之物罪，其所謂「不正方法」，係泛指一切不正當之
    方法而言，並不以施用詐術為限，例如以強暴、脅迫、詐欺
    、竊盜或侵占等方式取得他人之提款卡及密碼，再冒充本人
    由自動提款設備取得他人之物，或以偽造他人之提款卡由自
    動付款設備取得他人之物等等，均屬之（最高法院94年度臺
    上字第4023號判決意旨參照）。次按刑法第321 條第1 項第
    2 款所稱之「其他安全設備」，係指門扇、牆垣以外，依社
    會通常觀念足認為防盜之設備而言，如門鎖、窗戶、房間門
    或落地門、窗均屬之。經查，本件被告2 次攀爬踰越之窗戶
    ，均具有防閑之作用，均屬安全設備無疑。是核被告犯罪事
    實(一)所為，係犯刑法第321 條第1 項第2 款之踰越安全設備
    竊盜罪；犯罪事實(二)所為，係犯刑法第321 條第1 項第1 款
    、第2 款之踰越安全設備於夜間侵入住宅竊盜罪；犯罪事實
    (三)所為，係犯刑法第339 條之2 第1 項之以不正方法由自動
    付款設備取得他人之物罪。被告於密切接近之時、地，先後
    2 次以不正方法由自動付款設備取得被害人余○○之金錢，
    所侵害均係財產法益，各行為間之獨立性極為薄弱，顯係基
    於同一犯罪計畫及目的，依一般社會健全觀念難以強行分離
    ，應認係基於單一犯意接續所為，而包括於一行為予以評價
    ，並論以接續犯之一罪（最高法院86年臺上字第3295號判例
    意旨參照）。被告所犯上開3 罪間，犯意個別，行為分殊，
    罪名有異，應予分論併罰。被告有上述事實欄所載之科刑及
    執行紀錄，此觀卷附臺灣高等法院被告前案紀錄表1 份即明
    ，其於受有期徒刑之執行完畢後，5 年以內故意再犯本件有
    期徒刑以上之3 罪，俱為累犯，均應依刑法第47條第1 項規
    定加重其刑。爰審酌被告曾有竊盜前科（見卷附臺灣高等法
    院被告前案紀錄表），仍不知警惕，不思正道取財，竟圖不
    勞而獲，竊取他人財物並詐領他人存款，破壞社會秩序及他
    人財產安全，兼衡被告之品行、生活狀況、智識程度、犯罪
    之動機、目的、手段、所竊取財物之價值及所詐領款項之數
    額、坦承犯行惟迄未與被害人乙○○、余○○、告訴人洪素
    珍達成和解以取得諒解之犯罪後態度等一切情狀，各量處如
    主文所示之刑，並定其應執行之刑，以資懲儆。
據上論斷，應依刑事訴訟法第273 條之1 第1 項、第299 條第1
項前段，刑法第321 條第1 項第1 款、第2 款、第339 條之2 第
1 項、第47條第1 項、第51條第5 款，判決如主文。
本案經檢察官張世聰到庭執行職務。
中    華    民    國    98    年    12    月    31    日
                  刑事第九    法  官    賴彥魁
上列正本證明與原本無異。
如不服本判決，應於判決送達後10日內，向本院提出上訴書狀，
並應敘述具體理由；其未敘述上訴理由者，應於上訴期間屆滿後
20日內向本院補提理由書（均須按他造當事人之人數附繕本），
「切勿逕送上級法院」。
                              書記官    楊文祥
中    華    民    國    98    年    12    月    31    日
附錄本案論罪科刑法條全文：
中華民國刑法第321 條：
犯竊盜罪而有左列情形之一者，處6 月以上、5 年以下有期徒刑
：
一、於夜間侵入住宅或有人居住之建築物、船艦或隱匿其內而犯
    之者。
二、毀越門扇、牆垣或其他安全設備而犯之者。
三、攜帶兇器而犯之者。
四、結夥三人以上而犯之者。
五、乘火災、水災或其他災害之際而犯之者。
六、在車站或埠頭而犯之者。
前項之未遂犯罰之。
中華民國刑法第339 條之2
意圖為自己或第三人不法之所有，以不正方法由自動付款設備取
得他人之物者，處3 年以下有期徒刑、拘役或1 萬元以下罰金。
以前項方法得財產上不法之利益或使第三人得之者，亦同。


司法院資訊處製作；財團法人民間司法改革基金會備份。
